【裁判字號】    94,上訴,1930
【裁判日期】    950331
【裁判案由】    違反毒品危害防制條例
【裁判全文】
臺灣高等法院高雄分院刑事判決        94年度上訴字第1930號
上  訴  人
即  被  告  甲○○
上列上訴人因違反毒品危害防制條例案件，不服臺灣高雄地方法
院94年度訴字第3486號中華民國94年11月23日第一審判決（起訴
案號：臺灣高雄地方法院檢察署94年度毒偵字第6726號），提起
上訴，本院判決如下：
    主  文
原判決撤銷。
甲○○連續施用第一級毒品，累犯，處有期徒刑壹年。
扣案之第一級毒品海洛因壹包（淨重零點零柒公克，空包裝重零
點貳壹公克）沒收銷燬。
    事  實
一、甲○○前因違反毒品危害防制條例案件，經臺灣高雄地方法
    院以92年度訴字第1470號判處有期徒刑8 月確定，於93年9
    月8 日縮短刑期執行完畢。又曾因施用毒品案件，經同院以
    92年度毒聲字第4631號裁定令入戒治處所施以強制戒治，嗣
    再以92年度毒聲字第4631號停止戒治並付保護管束，於93年
    2 月14日強制戒治期滿執行完畢。詎甲○○仍不知悔改，竟
    基於施用第一級毒品海洛因之概括犯意，於上開強制戒治執
    行完畢後5 年內之94年6 月28日10時許起迄同年12月26 日
    17時止，在其位於高雄縣鳳山市○○街16 0號之住處或其他
    隱密處，以將海洛因摻水置入針筒後注射之方式，施用第一
    級毒品海洛因多次。嗣為警先於94年6 月30日19時30分許
    ，在高雄縣鳳山市○○路與北平路口查獲，嗣經警於94年
    11月12日15時15分許在高雄市○○路9 巷14號內查獲，再經
    警於94年12月28日12時50分於高雄市○○街61巷內附近查
    獲並扣得其所有供施用之毒品海洛因1 包（淨重0.07公克）
    ，並均經其同意採集其尿液送驗後均呈嗎啡陽性反應，而知
    悉上情。
二、案經高雄縣政府警察局鳳山分局報告臺灣高雄地方法院檢察
    署檢察官偵查起訴及移送併辦。
    理  由
一、本件上訴人即被告（以下簡稱被告）甲○○所犯係死刑、無
    期徒刑、最輕本刑為3 年以上有期徒刑以外之罪，其就被訴
    事實為有罪之陳述，經本院告知簡式審判程序之旨，並聽取
    公訴人及被告意見後，裁定進行簡式審判程序，合先敘明。
二、被告於本院審理中對於上揭犯罪事實均坦承不諱（見本院卷
    第50-52 頁），另被告為警查獲後經其同意採集之尿液經送
    檢驗結果，均有驗出嗎啡陽性反應之事實，有、臺灣檢驗
    科技股份有限公司94年7 月28日第KＺ000000000000號濫用藥
    物尿液檢驗報告及高雄縣政府鳳山分局94年度查獲毒品嫌犯
    尿液流程管制清冊影本、偵辦毒品案件嫌疑人尿液採集編號
    對照表（見94年度毒偵字第6726號警卷第1-2 頁、第6 頁）
    ，、高雄市立凱旋醫院94年11月21日編號A00000000 號濫
    用藥物尿液檢驗報告、高雄市政府警察局苓雅分局查獲毒品
    案件嫌疑人尿液代碼─姓名對照登記表（見95年度毒偵字第
    324 號警卷第4-6 頁），、臺灣檢驗科技股份有限公司95
    年1 月9 日第KH2005C0000000號濫用藥物尿液檢驗報告及高
    雄縣政府鳳山分局94年度查獲毒品嫌犯尿液流程管制清冊影
    本、偵辦毒品案件嫌疑人尿液採集編號對照表（見95年度毒
    偵字第460 號警卷第14頁、本院卷第38-39 頁）等在卷可憑
    ；且扣案之粉末經送鑑定結果，含第一級毒品海洛因成份，
    此亦有法務部調查局95年3 月1 日調科壹字第220022425 號
    鑑定通知書1 紙在卷可查（見本院卷第41頁），足見被告之
    自白與事實相符，其確有施用毒品海洛因之犯行無疑。被告
    曾因施用毒品案件，經裁定令入戒治處所施以強制戒治，嗣
    停止戒治並付保護管束，於93年2 月14日強制戒治期滿執行
    完畢之事實，有臺灣高等法院被告前案紀錄表附卷可查，其
    於強制戒治執行完畢釋放後5 年內再犯本件施用毒品罪，事
    證明確，自應依法論科。
三、查海洛因為毒品危害防制條例第2 條第2 項第1 款所定之第
    一級毒品，不得施用、持有。是核被告所為，係犯同條例第
    10條第1 項之施用第一級毒品罪。被告持有第一級毒品海洛
    因進而施用，其持有之低度行為應為施用之高度行為所吸收
    ，不另論罪。又被告先後多次施用海洛因之行為，時間緊接
    ，犯罪構成要件相同，顯係基於概括犯意反覆為之，為連續
    犯，應依刑法第56條之規定論以一罪，並加重其刑。被告自
    94年6 月28日10時以後迄同年12月26日17時止之連續施用第
    一級毒品海洛因之犯行，雖未據檢察官提起公訴，然此部分
    犯行與經檢察官提起公訴部分有連續犯之裁判上一罪關係，
    為起訴效力所及，本院自得併予審理。被告前因違反毒品危
    害防制條例案件，經臺灣高雄地方法院以92年度訴字第1470
    號判處有期徒刑8 月確定，於93年9 月8 日縮短刑期執行完
    畢，此有臺灣高等法院被告前案紀錄表可按，其於5 年之內
    再犯本件有期徒刑以上之罪，為累犯，應依刑法第47條規定
    ，加重其刑，爰遞加之。
四、原審就被告施用第一級毒品部分，據以論處罪刑，固非無見
    。惟查：被告自94年6 月28日10時以後至同年12月26日17時
    止，連續施用第一級毒品海洛因之犯行，原審未及審酌，自
    有未洽。被告以量刑過重為由提起上訴雖無理由，然原判決
    既有可議之處，自應由本院將原判決撤銷。審酌被告已有毒
    品前科，又再犯本件施用第一級毒品之犯行，且於法院審理
    中數次為警查獲，顯見被告未能戒斷施用毒品惡習，改過意
    志不堅，自應予相當之刑事責難；另考量施用毒品本質係自
    傷行為，未直接危及他人，反社會危險性應屬較低，且被告
    犯後坦承犯行，堪認其態度良好及其犯罪動機、目的等一切
    情狀，量處如主文第2 項所示之刑，以資懲儆。扣案白色粉
    末經送驗結果，含第一級毒品海洛因，已如上述，至於包裝
    毒品之包裝袋與其上之毒品無法剝離，應視為毒品，爰均依
    毒品危害防制條例第18條第1 項前段，不問屬於犯人與否，
    均宣告沒收銷毀之；至鑑驗耗損部分，既已滅失，自無庸宣
    告沒收銷毀，附此敘明。
據上論結，應依刑事訴訟法第369 條第1 項前段、第364 條、第
273 條之1 第1 項、第299 條第1 項前段，毒品危害防制條例第
10條第1 項、第18條第1 項前段，刑法第11條、第56條、第47條
，判決如主文
本案經檢察官邱榮藏到庭執行職務。
中    華    民    國    95    年    3     月    31    日
                  刑事第八庭    審判長法  官  李炫德
                                      法  官  李淑惠
                                      法  官  簡志瑩
以上正本證明與原本無異。
如不服本判決應於收受本判決後10日內向本院提出上訴書狀，其
未敘述上訴理由者，並得於提起上訴後10日內向本院補提理由書
狀（均須按他造當事人之人數附繕本）「切勿逕送上級法院」。
中    華    民    國    95    年    3     月    31    日
                                      書記官  白  蘭
附錄法條:毒品危害條例第10條1項
施用第一級毒品者，處 6 月以上 5 年以下有期徒刑。


司法院資訊處製作；財團法人民間司法改革基金會備份。
